【裁判字號】    99,聲,2958
【裁判日期】    991008
【裁判案由】    聲請具保停止羈押
【裁判全文】
臺灣高等法院刑事裁定                  99年度聲字第2958號
聲  請  人
即  被  告  甲○○
上列聲請人因違反毒品危害防制條例等案件（99年度上訴字第28
60號），聲請具保停止羈押，本院裁定如下：
    主  文
聲請駁回。
    理  由
一、聲請意旨略以：被告家中負債，因母親罹病需定期至醫院檢
    查、復健，妻子亦因被告羈押而氣憤離家出走，家中經濟重
    擔全賴年邁父親獨自負擔，又被告就讀國小之子，無人照顧
    亦生叛逆之情，懇請准予具保停止羈押，讓被告可安頓家務
    云云。
二、按「法律規定羈押被告之要件，須基於維持刑事司法權之有
    效行使之重大公益要求，並符合比例原則，方得為之。且無
    罪推定原則除禁止對未經有罪判決確定之被告執行刑罰，亦
    禁止僅憑犯罪嫌疑即施予被告類似刑罰之措施，倘以重大犯
    罪嫌疑為羈押之唯一要件，即可能違背無罪推定原則。基於
    憲法保障人民身體自由之意旨，被告犯刑事訴訟法第101 條
    第1 項第3 款所示之罪，嫌疑重大者，且有相當理由認其有
    逃亡、湮滅、偽造、變造證據或勾串共犯或證人之虞，亦無
    不得羈押之情形，法院斟酌能否以命該被告具保、責付或限
    制住居等侵害較小之手段代替羈押後，仍認非予羈押，顯難
    進行追訴、審判或執行者，方得羈押，始符合憲法第8 條保
    障人民身體自由及第16條保障人民訴訟權之意旨」，司法院
    釋字第665 號解釋著有明文。
三、本件聲請人即被告甲○○因違反毒品危害防制條例等罪，前
    經本院法官訊問後，認為被告犯罪嫌疑重大，而有刑事訴訟
    法第101 條第1 項第1 款、第3 款所定之情形，非予羈押，
    顯難進行審判，且有羈押之必要，依法於99年8 月18日執行
    羈押在案。而按羈押之目的，除在於確保刑事偵查、審判程
    序之完成外，另亦有刑事執行保全之目的，是有無非予羈押
    顯難進行審判或執行之情形，係事實審法院審酌之職權。經
    查，本件被告所犯數罪經原審於99年6 月1 日以98年度訴字
    第1313號判決定應執行刑為有期徒刑20年在案，足認其犯嫌
    重大，倘免除羈押，則將來案件若有罪確定的話，依一般人
    畏懼重罪執行之心理，被告為了避免刑罰之執行而恐有逃亡
    之虞，故本件被告難謂無羈押必要。又被告主張急須安頓家
    務云云，核與本院羈押之依據無涉，又被告並無刑事訴訟法
    第114 條所定各款聲請停止羈押不得駁回之情，自不能因具
    保或限制住居滌除此項羈押事由。綜上，被告仍有羈押之必
    要，本件具保停止羈押聲請，礙難准許，應予駁回。
中    華    民    國    99    年    10    月    8     日
                  刑事第二十庭審判長法  官  楊貴雄
                                    法  官  林銓正
                                    法  官  許必奇
以上正本證明與原本無異。
如不服本裁定，應於收受送達後五日內向本院提出抗告狀。
                                    書記官  高郁婷
中    華    民    國    99    年    10    月    11    日

司法院資訊處製作；財團法人民間司法改革基金會備份。
